臺灣高等法院刑事裁定
109年度聲字第3056號
聲  請  人  臺灣高等檢察署檢察官
受  刑  人  王偉賢



上列聲請人因受刑人數罪併罰有二裁判以上，聲請定其應執行之
刑（聲請案號：臺灣高等檢察署109年度執聲字第1464號），本
院裁定如下：
    主  文
王偉賢犯如附表所示各罪所處之刑，應執行有期徒刑壹年伍月，
如易科罰金，以新臺幣壹仟元折算壹日。
    理  由
一、聲請意旨略以：受刑人王偉賢因犯偽造文書等數罪，先後經
    判決確定如附表，應依刑法第53條及第51條第5款之規定，
    定其應執行之刑，爰依刑事訴訟法第477條第1項之規定聲請
    定應執行之刑等語。
二、按裁判確定前犯數罪者，併合處罰之；數罪併罰有二裁判以
    上者，應依刑法第51條之規定定其應執行之刑；宣告多數有
    期徒刑者，於各刑中之最長期以上，各刑合併之刑期以下，
    定其刑期，但不得逾30年，刑法第50條第1項、第53條、第5
    1條第5款分別定有明文。
三、經查：受刑人犯如附表所示之5罪，前經臺灣新北地方法院
    及本院分別判處如附表所示之刑，均經確定在案（聲請書誤
    載部分更正如附表所示），且各罪均為附表編號1、2所示之
    裁判確定前所犯，此有本院被告前案紀錄表及上開刑事判決
    在卷可稽。茲檢察官聲請定應執行之刑，本院審酌認聲請為
    正當，爰審酌受刑人所犯如附表所示之5罪，其中附表編號3
    、4所示之罪均為行使偽造私文書罪，其犯罪類型、行為態
    樣、手段、動機及所侵害法益均相同，責任非難重複程度甚
    高，而附表編號1、2、3所示3罪分別為詐欺取財、侵占及行
    使偽造準私文書罪，其犯罪類型、行為態樣、手段、動機及
    所侵害法益均不相同，各罪間之責任非難重複程度較低，兼
    衡受刑人犯如附表編號1至2所示之罪，曾經臺灣新北地方法
    院判決定執行刑為有期徒刑7月併予宣告緩刑3年確定，嗣經
    臺灣高雄地方法院以109年度撤緩字第31號裁定受刑人之緩
    刑宣告撤銷確定，而如附表編號3至5所示之罪，曾經本院判
    決定執行刑為有期徒刑11月等情，而為整體非難評價後，就
    如附表所示各罪所處之刑定其應執行刑為有期徒刑1年5月，
    並諭知易科罰金之折算標準。至如附表編號3至5所示之罪已
    執行完畢部分自不能重複執行，應由檢察官於指揮執行時扣
    除之，此與定應執行之刑之裁定無涉，併予敘明。
據上論斷，應依刑事訴訟法第477條第1項，刑法第53條、第51條
第5款、第41條第1項前段、第8項，裁定如主文。
中　　華　　民　　國　　109 　年　　7 　　月　　31　　日
　　　　　　　  　刑事第十一庭  審判長法　官  楊力進
　　　　　　　　　　　　　　　　　    法　官  沈君玲
　　　　　　　　　　　　　　　　　    法　官  雷淑雯
以上正本證明與原本無異。
如不服本裁定，應於收受送達後5日內向本院提出抗告狀。
                                      書記官  林立柏
中　　華　　民　　國　　109 　年　　8 　　月　　5 　　日
附表
編            號             1            2            3 罪            名  詐欺取財 侵占 行使偽造私文書 宣     告     刑  有期徒刑5月，如易科罰金，以新臺幣1仟元折算1日。 有期徒刑3月，如易科罰金，以新臺幣1仟元折算1日。 有期徒刑5月，如易科罰金，以新臺幣1仟元折算1日。 犯   罪  日   期  104年2月間 104年8月20日 100年3月12日 偵查（自訴）機關 年  度   案  號  臺灣新北地方檢察署107年度撤緩偵字第248號  臺灣新北地方檢察署105年度偵字第32550號、107年度調偵字第2494號 最  後 事實審 法    院 臺灣新北地方法院 臺灣新北地方法院 臺灣高等法院  案    號 108年度審簡字第48號 108年度審簡字第48號 108年度上訴字第3240號  判決日期 108年3月7日 108年3月7日 108年12月11日 確  定 判  決 法    院 臺灣新北地方法院 臺灣新北地方法院 臺灣高等法院  案    號 108年度審簡字第48號 108年度審簡字第48號 108年度上訴字第3240號  確定日期 108年4月16日 108年4月16日 109年1月14日 備            註  臺灣新北地方檢察署109年度執撤緩字第92號  臺灣新北地方檢察署109年度執字第2127號   編號1至2經臺灣新北地方法院108年度審簡字第48號定應執行有期徒刑7月，如易科罰金，以新臺幣1仟元折算1日（臺灣新北地方檢察署108年度執緩字第465號）  編號3至5經臺灣高等法院108年度上訴字第3240號定應執行有期徒刑11月（已執畢） 

編            號             4            5      （本欄空白） 罪            名  行使偽造私文書 行使偽造準私文書      （本欄空白） 宣     告     刑  有期徒刑5月，如易科罰金，以新臺幣1仟元折算1日。 有期徒刑4月，如易科罰金，以新臺幣1仟元折算1日。      （本欄空白） 犯   罪  日   期  103年7月1日 104年3月20日      （本欄空白） 偵查（自訴）機關 年  度   案  號  臺灣新北地方檢察署105年度偵字第32550號、107年度調偵字第2494號       （本欄空白） 最  後 事實審 法    院 臺灣高等法院 臺灣高等法院      （本欄空白）  案    號 108年度上訴字第3240號 108年度上訴字第3240號      （本欄空白）  判決日期 108年12月11日 108年12月11日      （本欄空白） 確  定 判  決 法    院 臺灣高等法院 臺灣高等法院      （本欄空白）  案    號 108年度上訴字第3240號 108年度上訴字第3240號      （本欄空白）  確定日期 109年1月14日 109年1月14日      （本欄空白） 備            註  臺灣新北地方檢察署109年度執字第2127號       （本欄空白）   編號3至5經臺灣高等法院108年度上訴字第3240號定應執行有期徒刑11月，如易科罰金，以新臺幣1仟元折算1日（已執畢）       （本欄空白）